# 员工受让股票补足溢价款的账务处理

提问人：137467336 时间：2022-06-22 13:57:35
陈版，您好。 员工受让股票后要求补足溢价款这如何进行账务处理，比如，甲公司员工A， 2012 年年底受让股东C股份 1 万股，当时约定 1 元/股，当时甲公司净资产为1.3元/股，约定员工需在甲公司服务 5 年。但A员工与 2015 年底离职，由于未满服务期限，要求A员工补足当时受让股份的溢价款0.3元/股，共计 3000 元，收到A员工的款时，甲公司该如何进行账务处理，处理的依据。谢谢。

回答人：chenyiwei
可参考：《中审众环研究 2020 》之“问题1-4-39（要求激励对象在不满足条件时向公司以现金补足差额的股份支付的会计处理）”。

提问人：137467336 时间：2022-06-27 09:46:26
陈版，参照股权激励的账务处理话，那当时的这个股权转让可以说是大股东给的让利行为，由于员工没有满足服务条件，要求补足与净资产的差价，这块差价当时公司确认为资本公积，那当时是做错了，需要调整为收益了，但这会影响当期损益，那么是否可以直接转入未分配利润。另有一个情况， 1996 年的时候供销社所属企业需要计提为农服务专项资金，当时账务处理是，借：费用，贷:资本公积，由于该款项未实际使用，现在税务要求将上述两种情况的金额确认为收益，纳税调增。那么在会计处理上也都确认为收益吗？是否可以确认转入未分配利润，这样不会对当期损益造成影响了。

回答人：chenyiwei
1 、根据会计差错更正的原则处理。 2 、会计上应冲回这部分费用和资本公积。